【裁判字號】    89,交易,15
【裁判日期】    890615
【裁判案由】    公共危險等
【裁判全文】
臺灣桃園地方法院刑事判決                          八十九年度交易字第一五號
    公  訴  人  臺灣桃園地方法院檢察署檢察官
    被      告  丙○○
右列被告因公共危險等案件，經檢察官提起公訴（八十八年度偵字第一０七二七號）
，本院判決如左：
    主    文
丙○○服用酒類，不能安全駕駛動力交通工具而駕駛，處罰金貳萬元，如易服勞役，
以佰元折算壹日；又因過失傷害人，處拘役壹拾日，如易科罰金，以佰元折算壹
日。
    事    實
一、丙○○於民國八十八年六月二十二日服用酒類後，呼氣酒精濃度達每公升零點四
    三亳克，已不能安全駕駛動力交通工具，仍駕駛車牌已註銷牌號之自用小客車，
    沿桃園縣大園鄉○○村○○道路，由大園往埔心方向行駛，於同日二十一時二十
    五分許，行經埔心村二十一鄰產業道路彎道處，應注意車輛行駛時，駕駛人應注
    意車前狀況，隨時採取必要之安全措施及汽車在未劃有標線之道硌，應靠右行駛
    ，而依當時情形，又無不能注意之情事，竟疏於注意未靠右行駛，而偏離假想中
    心線，適有乙○○騎乘車牌號碼ＶＬＳ－一四五號機車後載甲○○，由埔心往大
    園方向駛至該處，亦未注意車前狀況及靠右行駛，致二車於上開彎路相遇，為互
    相閃避，丙○○緊急將方向盤右轉而駛回靠右車道，而乙○○則為閃避而駛入丙○○車道，致機車滑倒、碰撞丙○○所駕車輛之車頭左側葉子板後始停，乙○○
    因此受有左大腿內側瘀傷二Ｘ二公分，甲○○則受有右小腿跟腱部瘀傷二Ｘ二公
    分之傷害。
二、案經乙○○、甲○○訴由桃園縣警察局大園分局報請臺灣桃園地方法院檢察署檢
    察官偵查起訴。
    理    由
一、訊據被告丙○○固不否認於前揭時、地酒後駕車與告訴人乙○○發生車禍，惟矢
    口否認有何過失傷害犯行，辯稱：係告訴人乙○○自已騎車跌倒在伊車前面，伊
    並未撞到告訴人等云云。惟查右揭犯罪事實，業據告訴人乙○○、甲○○指訴甚
    詳，並有道路交通事故調查報告表、酒精濃度測定表、舉發違反道路交通管理事
    件通知單各一紙、診斷證明書二紙及現場照片六幀附卷足憑。按汽車（含機器腳
    踏車）行駛時，駕駛人應注意車前狀況，並隨時採取必要之安全措施；又汽車在
    未劃標線之道路行駛時，應靠右行駛。道路交通安全規則第九十四條第三項、第
    九十五條前段分別定有明文。本件車禍地點為村里道路，無分向設施，被告應注
    意靠右行駛，且依當時情形，亦無不能注意之情，竟疏未注意，偏離假想中心線
    以致肇事，致告訴人受傷，告訴人所受之傷害雖非因被告車輛直接撞擊所致，此
    觀肇事後所攝照片，被告所駕車輛其車頭保險桿部分並無明顯新撞痕可以得知，
    然告訴人係為閃避被告車輛而滑倒，其滑倒受傷與被告之過失行為間，難謂無因
    果關係，又本件車禍事故經送請鑑定，亦為相同之認定，有臺灣省政府桃園縣區
    車輛行車事故鑑定委員會八十八年十一月十九日八八府車鑑桃字第０四四七號鑑
    定書一紙附於偵查卷可稽，雖告訴人乙○○騎乘機車亦未注意車前狀況，隨時採
    取必要之安全措施及未靠右行駛，就車禍之發生亦有過失，然並不能據此解免被
    告應負之過失罪責，其犯行堪以認定。
二、核被告所為，係犯刑法第一百八十五條之三之違背安全駕駛罪及同法第二百八十
    四條第一項前段之過失傷害罪。被告以一過失行為致告訴人乙○○、甲○○受傷
    ，為想像競合犯，應從一重處斷，所犯違背安全駕駛罪及過失傷害罪，犯意各別
    ，行為互殊，應予分論併罰。又被告汽車駕駛人，酒醉駕車，因而致人受傷，依
    法應負刑事責任，應依道路交通管理處罰條例第八十六條第一項規定，就所犯過
    失傷害罪部分，加重其刑。爰審酌被告之品行，智識程度，犯罪後之態度及犯罪
    所生之危害尚屬輕微及其他一切情狀，量處如主文所示之刑，並諭知易科罰金及
    易服勞役之折算標準。
據上論斷，應依刑事訴訟法第二百九十九條第一項前段，刑法第一百八十五條之三、
第二百八十四條第一項前段、第五十五條、第四十一條、第四十二條第二項，道路交
通管理處罰條例第八十六條第一項，罰金罰鍰提高標準條例第一條前段、第二條，判
決如主文。
本案經檢察官魏雯祈到庭執行職務。
中      華      民      國      八十九    年    六      月    十五    日
                                臺灣桃園地方法院刑事第一庭
                                    法  官  黃  斯  偉
右正本證明與原本無異。
如不服本判決，應於判決送達後十日內向本院提出上訴狀( 應附繕本 )，上訴於
臺灣高等法院。
                                    書記官  薛  淑  玲
中      華      民      國      八十九    年    六      月    十九    日
附論罪科刑依據之法條：
刑法第一百八十五條之三
服用毒品、麻醉藥品、酒類或其他相關之物、不能安全駕駛動力交通工具而駕駛者，
處一年以下有期徒刑、拘役或三萬元以下罰金。
刑法第二百八十四條
因過失傷害人者，處六月以下有期徒刑、拘役或五百元以下罰金。致重傷者，處一年
以下有期徒刑、拘役或五百元下罰金。
從事業務之人，因業務之過失傷害人者，處一年以下有期徒刑、拘役或一千元以下罰
金。致重傷者，處三年以下有期徒刑、拘役或二千元以下罰金。


司法院資訊處製作；財團法人民間司法改革基金會備份。
